【裁判字號】    90,自,63
【裁判日期】    900326
【裁判案由】    動產擔交法
【裁判全文】
臺灣板橋地方法院刑事判決                              九十年度自字第六三號
    自  訴  人  裕融企業股份有限公司
    代  表  人  丙○○
    代  理  人  甲○○
    被      告  乙○○
右列被告因違反動產擔保交易法案件，經自訴人提起自訴，本院判決如左：
    主  文
乙○○動產擔保交易之債務人，意圖不法之利益，將標的物遷移，致生損害於債權人
，處拘役肆拾日，如易科罰金，以佰元折算壹日，緩刑貳年。
    事  實
一、乙○○於民國（下同）八十七年六月十八日，在臺北縣板橋市顯隆工業股份有限
    公司華江營業處，以附條件買賣方式，向裕融企業股份有限公司（以下簡稱裕融
    公司）購買牌照號碼Ｋ９－七一一一號自小客車一輛，約定總價為新台幣（下同
    ）一百四十七萬二千五百五十三元，頭期款為二十一萬八千零二十五元，餘款分
    三十六期給付，每月一期，於每月十八日付款，每期給付三萬四千八百四十八元
    ，標的物存放地點為臺北縣板橋市○○路○段一七八號，乙○○戶籍地附近。在
    價金未付清前，該車仍屬裕融公司所有，並依動產擔保交易法之規定向台灣省公
    路局登記在案，係動產擔保交易之債務人。詎乙○○竟意圖不法之利益，自八十
    九年八月十八日以後，即拒絕再給付分期款，將該標的物遷移，致生損害於債權
    人裕融公司。
二、案經裕融公司自訴。
    理  由
一、訊據被告固坦承向自訴人買車未付清款項，惟辯稱：因伊赴大陸，致未收到自訴
    人之通知，且伊後來在板橋雙十路買房子，故將車輛移至該處云云。惟查：被告
    已坦承向自訴人買車未付清款項前，將車輛遷移，核與自訴人代理人於偵審中之
    指訴相符，復有附條件買賣契約書、汽車新領牌照登記書各一份附卷足憑。被告
    明知其向告訴人買車，車款尚未付清，自應依約按時付款，縱有一時未能付款之
    情事，亦應與自訴人聯絡，取得自訴人之同意，惟其自八十九年八月十八日以後
    即未付款，且將標的物遷移他處，復未再與債權人（即自訴人）聯繫，仍繼續使
    用該車，致生損害於債權人，自有不法意圖，所辯各節尚非有理由，其犯行事證
    明確，堪以認定。
二、核被告所為，係犯動產擔保交易法第三十八條之罪。爰審酌被告之品行、犯罪之
    動機、目的、手段、所生危害，已與自訴人公司達成和解，並將所餘分期款項全
    部清償，有和解書一紙在卷可稽及犯罪後之態度等一切情狀，量處如主文所示之
    刑，並諭知易科罰金之折算標準，以資懲儆。又被告前未曾受有期徒刑以上刑之
    宣告，因一時失慮，偶罹刑典，事後已清償車款，經此刑之宣告後，應知警惕而
    無再犯之虞，本院因認暫不執行其刑為當，予以宣告緩刑二年，用啟自新。查刑
    法第四十一條業於九十年一月四日經立法院修正通過，並經總統於九十年一月十
    日公布，而於同年一月十二日生效施行，其修正條文為：「犯最重本刑為五年以
    下有期徒刑以下之刑之罪，而受六個月以下有期徒刑或拘役之宣告，因身體、教
    育、職業、家庭之關係或其他正當事由，執行顯有困難者，得以一元以上三元以
    下折算一日，易科罰金。但確因不執行所宣告之刑，難收矯正之效，或難以維持
    法秩序者，不在此限。」「併合處罰之數罪，均有前項情形，其應執行之刑逾六
    月者，亦同」，核與修正前刑法第四十一條相較，修正後條文對被告並無不利，
    自應依刑法第二條第一項前段規定，適用裁判時之修正後刑法第四十一條規定，
    諭知易科罰金之折算標準，合此說明。
據上論斷，應依刑事訴訟法第三百四十三條、第二百九十九條第一項前段，動產擔保
交易法第三十八條，刑法第十一條前段、第二條第一項前段、第四十一條第一項、第
七十四條第一款，罰金罰鍰提高標準條例第一條前段、第二條，判決如主文。
中      華      民      國     九十     年      三      月    二十六    日
                                      台灣板橋地方法院刑事第四庭
                                          法  官  王  敏  慧
右正本證明與原本無異
如不服本判決應於送達後十日內向本院提出上訴狀
                                          書記官  廖  美  紅
中      華      民      國     九十     年      三      月    二十九    日
附錄本案論罪科刑法條全文：
動產擔保交易法第三十八條
動產擔保交易之債務人，意圖不法之利益，將標的物遷移、出賣、出質、移轉、抵押
或為其他處分，致生損害於債權人者，處三年以下有期徒刑、拘役或科或併科六千元
以下之罰金。


司法院資訊處製作；財團法人民間司法改革基金會備份。
